臺灣屏東地方法院刑事判決
111年度交簡上字第53號
上  訴  人  臺灣屏東地方檢察署檢察官
被      告  黃忠盛

                    住○○市○○區○○街0巷0號10樓之1  上列上訴人因被告公共危險案件，不服本院111年度交簡字第565號中華民國111年5月31日第一審刑事簡易判決（聲請簡易判決處刑案號：臺灣屏東地方檢察署111年度偵字第2762號），提起上訴，本院管轄之第二審合議庭判決如下：
    主      文
上訴駁回。
    事實及理由
一、按上訴得明示僅就判決之刑、沒收或保安處分一部為之，刑
    事訴訟法第348條第3項定有明文。本條項民國110年6月16日
    修正之立法理由為：「為尊重當事人設定攻防之範圍，並減
    輕上訴審審理之負擔，容許上訴權人僅針對刑、沒收或保安
    處分一部提起上訴，其未表明上訴之認定犯罪事實部分，則
    不在第二審之審判範圍。如為數罪併罰之案件，亦得僅針對
    各罪之刑、沒收、保安處分或對併罰所定之應執行刑、沒收
    、保安處分，提起上訴，其效力不及於原審所認定之各犯罪
    事實，此部分犯罪事實不在上訴審審查範圍。爰增訂本條第
    3項，作為第2項之例外規定，以資適用。」觀之檢察官所提
    上訴書之內容，及經本院當庭與公訴檢察官確認結果，本件
    檢察官僅就原判決關於量刑部分提起上訴（見簡上卷第45頁
    ），是依刑事訴訟法第348條第3項規定，本件審理範圍僅及
    於原判決關於量刑之部分，其餘部分均非本院審理範圍，先
    予敘明。
二、本案據以審查量刑妥適與否之原審所認定犯罪事實、罪名：
　㈠黃忠盛於111年2月24日19時50分許起，在高雄市小港區某公
    司內飲用保力達藥酒後，竟仍基於不能安全駕駛動力交通工
    具之犯意，於同日20時50分許駕駛車牌號碼000-0000號自用
    小客車搭載同事顏育霆欲至屏東縣內埔鄉訪友。嗣於同日22
    時3分許，行經屏東縣內埔鄉埔興路東向某路段時，因酒後
    精神不佳，不慎擦撞道路旁樹木，經警據報到場處理，並於
    同日23時16分許對其施以吐氣酒精濃度測試，結果達每公升
    0.29毫克，始悉上情。
　㈡核被告所為，係犯刑法第185條之3第1項第1款之不能安全駕
    駛動力交通工具罪。
三、對原判決之上訴說明：
　㈠檢察官上訴意旨略以：本案聲請簡易判決處刑書中已主張被
    告構成累犯，且敘明被告係再犯相同罪名，足認刑罰適應力
    薄弱且有特別惡性，因此有加重其刑之必要，並提出「刑案
    資料查註資料表」為證，而該資料表係供判斷後案是否構成
    累犯之目的而製作，難謂檢察官未就構成累犯之事實及應加
    重其刑之事項具體指出相關證明方法；況且，原審若認檢察
    官所提證據資料仍有不足，應本於補充性地位，曉諭檢察官
    主張或指明。是原審未認被告構成累犯並加重其刑，容非妥
    適，請撤銷原判決，另為適當合法之判決等語。
　㈡按法院於審酌被告是否適用累犯規定而加重其刑時，訴訟程
    序上應先由檢察官就前階段被告構成累犯之事實，以及後階
    段應加重其刑之事項，主張並具體指出證明方法後，法院才
    需進行調查與辯論程序，而作為是否加重其刑之裁判基礎。
    前階段構成累犯事實為檢察官之實質舉證責任（指檢察官應
    於法院調查證據時，提出足以證明被告構成累犯事實之前案
    徒刑執行完畢資料，例如前案確定判決、執行指揮書、執行
    函文、執行完畢〔含入監執行或易科罰金或易服社會勞動執
    行完畢、數罪係接續執行或合併執行、有無被撤銷假釋情形
    〕文件等相關執行資料，始足當之。至一般附隨在卷宗內之
    被告前案紀錄表，係司法機關相關人員依憑原始資料所輸入
    之前案紀錄，僅提供法官便於瞭解本案與他案是否構成同一
    性或單一性之關聯、被告有無在監在押情狀等情事之用，並
    非被告前案徒刑執行完畢之原始資料或其影本，是檢察官單
    純空泛提出被告前案紀錄表，尚難認已具體指出證明方法而
    謂盡其實質舉證責任），後階段加重量刑事項為檢察官之說
    明責任（指檢察官應於科刑證據資料調查階段就被告之特別
    惡性及對刑罰反應力薄弱等各節，例如具體指出被告所犯前
    後數罪間，關於前案之性質〔故意或過失〕、前案徒刑之執行
    完畢情形〔有無入監執行完畢、在監行狀及入監執行成效為
    何、是否易科罰金或易服社會勞動、易刑執行成效為何〕、
    再犯之原因、兩罪間之差異〔是否同一罪質、重罪或輕罪〕、
    主觀犯意所顯現之惡性及其反社會性等各項情狀，俾法院綜
    合判斷個別被告有無因加重本刑致生所受刑罰超過其所應負
    擔罪責之情形，裁量是否加重其刑），均應由檢察官分別負
    主張及具體指出證明方法之責。倘檢察官未主張或具體指出
    證明方法時，可認檢察官並不認為被告構成累犯或有加重其
    刑予以延長矯正其惡性此一特別預防之必要，且為貫徹舉證
    責任之危險結果所當然，是法院不予調查，而未論以累犯或
    依累犯規定加重其刑，即難謂有應調查而不予調查之違法。
    至於檢察官所提出之證據資料，經踐行調查程序，法院認仍
    有不足時，是否立於補充性之地位，曉諭檢察官主張並指出
    證明方法，自得由事實審法院視個案情節斟酌取捨。又法院
    依簡易程序逕以簡易判決處刑者，因無檢察官參與，倘檢察
    官就被告構成累犯之事實及應加重其刑之事項，未為主張或
    具體指出證明方法，受訴法院自得基於前述說明，視個案情
    節斟酌取捨。檢察官若未主張或具體指出證明方法，法院因
    而未論以累犯或依累犯規定加重其刑，基於累犯資料本來即
    可以在刑法第57條第5款「犯罪行為人之品行」中予以負面
    評價，自仍得就被告可能構成累犯之前科、素行資料，列為
    刑法第57條第5款所定「犯罪行為人之品行」之審酌事項。
    於此情形，該可能構成累犯之前科、素行資料既已列為量刑
    審酌事由，對被告所應負擔之罪責予以充分評價，依重複評
    價禁止之精神，自無許檢察官事後循上訴程序，以該業經列
    為量刑審酌之事由應改論以累犯並加重其刑為由，指摘原判
    決未依累犯規定加重其刑違法或不當（最高法院110台上大
    字第5660號裁定意旨參照）。
  ㈢本案檢察官於聲請簡易判決處刑書中，雖提及被告「前因公
    共危險案件，經法院判處有期徒刑4月確定，於109年11月2
    日易科罰金執行完畢」、「被告前有如犯罪事實欄所載之論
    罪科行及執行情形，有刑案資料查註紀錄表附卷可憑，其於
    徒刑執行完畢5年內，故意再犯本件有期徒刑以上之罪，為
    累犯，請依刑法第47條第1項規定加重其刑」等情，惟就「
    構成累犯之事實」之部分，檢察官僅提出刑案資料查註紀錄
    表為證，而此紀錄表係司法機關相關人員依憑原始資料所輸
    入之前案紀錄，並非上開最高法院大法庭裁定及判決意旨所
    指足以證明被告構成累犯事實之前案徒刑執行完畢資料，難
    認已具體指出證明方法；就「應加重其刑之事項」部分，檢
    察官並未具體說明被告有何特別惡性及對刑罰反應力薄弱之
    具體各項情狀，供法院綜合判斷被告有無因加重本刑致生所
    受刑罰超過其所應負擔罪責之情形，則原判決未依累犯規定
    加重其刑，難認有何不當之處。又本案係檢察官偵查後聲請
    以簡易判決處刑，審理程序中並無檢察官參與，原審縱未就
    被告構成累犯之事實及應否加重其刑部分，曉諭檢察官主張
    並指出證明方法，亦難認有何違法或不當之處。另原判決已
    於量刑中評價檢察官所指構成累犯之前科紀錄，依前開裁定
    意旨，本於重複評價禁止之精神，自無許檢察官以此為由，
    提起上訴。
  ㈣本案經原審審理結果，認被告犯罪事證明確，因而適用刑事
    訴訟法第449條第1項前段、第3項、第454條第2項、刑法第1
    85條之3第1項第1款、第41條第1項前段，刑法施行法第1條
    之1第1項等規定，並審酌被告於酒後吐氣所含酒精濃度達每
    公升0.29毫克，已逾每公升0.25毫克之標準值之情形下，仍
    貿然駕車上路，不僅漠視自身安危，更罔顧其他用路人之生
    命、身體及財產安全，本案復已發生擦撞事故，所為實非可
    取，且被告前曾因不能安全駕駛致交通危險罪案件，分別經
    臺灣橋頭地方法院判決判處有期徒刑2月、併科罰金新臺幣
    （下同）3萬元確定，經臺灣高雄地方法院判決判處有期徒
    刑4月、併科罰金1萬元確定，有期徒刑5月，併科罰金2萬元
    確定，本次已係第4次違犯，顯見其法治觀念薄弱，漠視公
    眾往來之交通安全，自應受相當之刑事非難，惟念其犯後坦
    承犯行，態度尚可，兼衡其犯罪動機、智識程度及生活狀況
    等一切情狀，於法定刑度內量處被告有期徒刑6月，並諭知
    以1,000元折算1日之易科罰金折算標準，認事用法並無不合
    ，量刑亦屬適當，是上訴人之上訴為無理由，應予駁回。
據上論斷，應依刑事訴訟法第455條之1第1項、第3項、第368條
，判決如主文。
本案經檢察官蔡明達聲請簡易判決處刑及提起上訴，檢察官葉幸
眞到庭執行職務。
中　　華　　民　　國　　111 　年　　8 　　月　　30　　日
                  刑事第六庭  審判長法  官  程士傑
                                    法  官  蕭筠蓉
                                    法  官  陳一誠
以上正本證明與原本無異。
不得上訴。
中　　華　　民　　國　　111 　年　　8 　　月　　31　　日
                                    書記官  魏慧夷
附錄本判決論罪科刑法條：
中華民國刑法第185條之3第1項第1款
駕駛動力交通工具而有下列情形之一者，處3年以下有期徒刑，
得併科30萬元以下罰金：
一、吐氣所含酒精濃度達每公升零點二五毫克或血液中酒精濃度
    達百分之零點零五以上。